【裁判字號】    92,易,828
【裁判日期】    920326
【裁判案由】    毀棄損壞
【裁判全文】
臺灣臺中地方法院刑事判決                          九十二年度易字第八二八號
    公  訴  人  台灣台中地方法院檢察署檢察官
    被      告  甲○○
                乙○○
右列被告因毀棄損壞案件，經檢察官提起公訴（九十二年度偵字第二一○九號），本
院判決如左：
    主  文
甲○○、乙○○共同損壞他人汽車車身烤漆，足以生損害於他人，各處罰金參仟元，
如易服勞役，均以參佰元折算壹日。
    事  實
一、甲○○及乙○○二人，於民國（下同）九十一年十二月二十一日中午十一時四十
    分許，在臺中市○○區○○路三段前，因停車問題與駕駛五Ｊ－七八九六號自用
    小客車（該車登記在祥新紙器股份有限公司名下）之丙○○發生口角，乙○○憤
    而駕駛Ｍ八－六一三五號自用小客車載甲○○離開現場，惟甲○○及乙○○二人
    竟思報復，共同基於毀損之犯意連絡，由乙○○駕駛Ｍ八－六一三五號自用小客
    車載甲○○折返現場，甲○○下車持不明物刮毀丙○○所駕五Ｊ－七八九六號自
    用小客車右側車身烤漆，足以生損害於祥新紙器股份有限公司後，駕車逃逸。
二、案經台中市警察局第六分局報告臺灣臺中地方法院檢察署檢察官偵查起訴。
    理  由
一、訊據被告甲○○及乙○○二人，對有於九十一年十二月二十一日中午十一時四十
    分許，在臺中市○○區○○路三段前，因停車問題與駕駛五Ｊ－七八九六號自用
    小客車之丙○○發生口角之事實均不諱言，惟均否認有刮毀丙○○所駕五Ｊ－七
    八九六號自用小客車右側車身烤漆之犯行。均辯稱他們於未能停車後即開車離去
    云云。惟查被告二人上開犯罪事實，業據告訴代理人丙○○於偵、審中迭述甚詳
    ，且丙○○於本院審理中亦陳稱：「當時他們彎過來還沒有後退，那是丁字路，
    那是第四格停車格，有空位我就插進去了，後來乙○○就下來和我理論。我停車
    的時候乙○○有撂下狠話，說等著瞧」、「因為他有說狠話，我怕他們會回來有
    不利的動作，所以我到對面人行道等著，後來我看到他們回來，甲○○下來手拿
    東西朝我的車子刮，我喊了一下之後，他們就趕快駕車加速走了，我們衝過來已
    經來不及」等語。其所述均相當具體且符常理，苟非親身經歷，當無可能為如此
    之敘述，再以被告等與丙○○為素不相識之人，僅因停車問題發生爭執，並無宿
    仇，核丙○○亦無可能設詞誣陷之理，此外並有五Ｊ－七八九六號自用小客車確
    受有刮損痕跡之照片六張及警員黃志鉛職務報告書在卷可參，本件事證明確，被
    告二人所辯，顯為事後卸責之詞，為無足採，其等犯行均堪予認定。
二、核被告二人上開所為，係犯刑法第三百五十四條之毀損罪，被告二人就前開犯行
    有犯意之聯絡，行為之分擔，均為共同正犯。爰審酌被告犯罪之動機、目的、手
    段，犯罪所生之危害、犯罪後之態度等一切情狀，各量處如主文所示之刑，並均
    諭知易服勞役之折算標準。
據上論斷，應依刑事訴訟法第二百九十九條第一項前段，刑法第二十八條、第三百五
十四條、第四十二條第二項，罰金罰鍰提高標準條例第一條前段、第二條，判決如主
文。
中      華      民      國     九十二     年      三     月   二十六    日
                                    臺灣臺中地方法院刑事第二庭
                                        法  官    柯  崑  輝
右正本證明與原本無異。
如不服本判決，應於送達後十日內向本院提出上訴狀（須附繕本），上訴於台灣高等
法院台中分院。
                                        書記官
中      華      民      國     九十二     年      三     月   二十六    日
附錄論罪科刑法條
刑法第三百五十四條
毀棄、損壞前二條以外之他人之物，或致令不堪用，足以生損害於公眾或他人者，處
二年以下有期徒刑、拘役或五百元以下罰金。


司法院資訊處製作；財團法人民間司法改革基金會備份。
